臺灣士林地方法院民事裁定  
110年度破字第13號
聲  請  人  聯國貿易有限公司
法定代理人  柯仁雄  
上列聲請人因宣告破產事件，本院裁定如下：
    主  文
聲請駁回。
聲請程序費用由聲請人負擔。
    理  由
一、聲請意旨略以：伊迄今已積欠之債務總額為新臺幣（下同）
    1,099萬2,233元，可供償還之財產總額則為100萬9,631元（
    聲請狀誤載為94萬9,631元），負債已逾資產，有不能清償
    債務之情形，爰依破產法第57條規定，聲請宣告破產等語。
二、按破產，對債務人不能清償債務者，宣告之；破產宣告時屬
    於破產人之一切財產，及將來行使之財產請求權。破產宣告
    後，破產終結前，破產人所取得之財產，為破產財團；財團
    費用及財團債務，應先於破產債權，隨時由破產財團清償之
    ；破產宣告後，如破產財團之財產不敷清償財團費用及財團
    債務時，法院因破產管理人之聲請，應以裁定宣告破產終止
    ，破產法第57條、第82條第1項、第97條、第148條分別定有
    明文。而破產程序乃為債務人在經濟發生困難，無法以清償
    能力對全部債權人清償時，強制將全部財產依一定程序為變
    價及公平分配，使全部債權人滿足其債權為目的之一般執行
    程序，是依首揭法條意旨以觀，倘債務人確係毫無財產可構
    成破產財團，或破產財團雖勉強可組成，然其破產財團之財
    產尚不敷清償破產財團之費用及財團之債務，縱使予以裁定
    宣告債務人破產，因其他破產債權人已無法藉由破產程序而
    受到任何清償之機會，而無從依破產程序清理其債務時，即
    無進行破產程序之必要，得以無宣告破產之實益為由，裁定
    駁回債務人破產之聲請（司法院25年院字第1505號解釋、最
    高法院86年度台抗字第479號裁定意旨參照）。
三、經查：
㈠、聲請人主張所有「商品存貨」之價值為70萬4,350元，固據提
    出「商品存貨（糖果及包材）」估價表為憑（見本院卷第11
    1至117頁），惟該估價表乃聲請人片面製作，再依聲請人提
    出之109年12月31日資產負債表顯示，其存貨價值僅為10萬2
    ,142元（見本院卷第119頁），亦與聲請人前揭主張未合，
    足見該估價表之內容是否可採，顯有疑義。況依上開估價表
    可知，聲請人所稱價值高達41萬3,690元（計算式：19萬8,1
    70元＋5萬5,400元＋9萬3,100元＋2萬9,070元＋3萬7,950元＝41
    萬3,690元）之存貨，乃屬有保存期限之食品（各式糖果）
    ，則該等食品在歷經變價程序後，是否尚在保存期限而具有
    相當價值，亦非無疑。
㈡、聲請人主張所有「運輸設備」、「生財器具」之價值依序為1
    2萬6,667元、4萬2,964元，雖據提出聲請人109年12月31日
    資產負債表、名人會計師事務所名片為證（見本院卷第119
    、121頁），惟上開資產負債表既未見會計師查核簽證之證
    明，且聲請人亦未提出其他客觀價值證明文件，則該資產負
    債表之內容是否屬實，已有疑問。況該資產負債表亦僅能表
    明聲請人於109年12月31日當時之財產狀況，尚無從知悉聲
    請人「目前」之財產狀況是否仍與當時之財產狀況相同，此
    由該資產負債表記載聲請人之資產包含現金99萬4,152元、
    存款541萬8,497元（見本院卷第119頁），與聲請人目前陳
    報之財產狀況（見本院卷第122頁）明顯不符，亦可見一斑
    ，尚難僅憑上開資產負債表逕認聲請人確有市價為12萬6,66
    7元、4萬2,964元之「運輸設備」、「生財器具」財產。
㈢、聲請人主張另有3筆共計8萬元之應收帳款部分，經本院函詢
    後該3筆應收帳款之債務人即第三人凱裕商旅股份有限公司
    （下稱凱裕公司）、惠康百貨股份有限公司（下稱惠康公司
    ）、天成飯店股份有限公司（下稱天成公司）後，凱裕公司
    函覆已無積欠聲請人任何款項，並提出付款明細表可佐（見
    本院卷第126至128頁），惠康公司、天成公司則迄未回覆，
    亦難認聲請人主張之應收帳款8萬元現尚存在。
㈣、從而，除聲請人自陳尚有現金6萬元之財產外，聲請人實無法
    證明其所有之商品存貨、運輸設備、生財器具及應收帳款有
    高達94萬9,631元之價值。復參酌聲請人陳報之債權人高達1
    7人，發生原因未必相同（見本院卷第11至19頁），則為進
    行破產程序所需支付之財團費用及財團債務，包括破產管理
    人之報酬，及破產管理人清查、整理債務人之財產狀況、編
    造債權及資產表、召開債權人會議、行使其他權限等所需之
    費用、破產財團之管理變價、分配所生之費用（如郵資、鑑
    價費用等）、破產債權人共同利益所需審判上之費用等項目
    ，實難認聲請人之財產足以清償財團費用及財團債務，更無
    從使破產債權人藉由破產程序獲得任何受償之機會，僅徒增
    程序及因破產財團管理、分配所生費用之浪費，與清理債務
    、使債權人公平受償之破產制度立法目的有違，揆諸前開說
    明，應認本件聲請宣告破產並無實益。是聲請人之聲請，為
    無理由，應予駁回。
 四、爰裁定如主文。
中　　華　　民　　國   110    年    12    月    27   日
                  民事第一庭  法  官 黃筠雅
以上正本係照原本作成。
如對本裁定抗告，應於裁定送達後10日內向本院提出抗告狀，並
繳納抗告費新臺幣1,000 元。
中　　華　　民　　國　　110 　年　　12　　月　　27　　日
                              書記官  陳芝箖